臺灣臺南地方法院民事裁定　　　　　　　100年度監字第67號
聲　請　人　伍惟堅
上列當事人聲請准予處分受監護宣告人不動產事件，本院裁定如
下：
    主      文
許可聲請人代理受監護人林滿足就其所有之坐落臺南市○區○○
段147地號土地（地目雜，面積291平方公尺，權利範圍全部）及
其上同段77建號之建物（門牌號碼臺南市○○路18巷28號，權利
範圍全部）、臺南市○區○○段147之1地號土地（地目雜，面積
9平方公尺，權利範圍全部），辦理出租事宜。
聲請程序費用新臺幣壹仟元由受監護人林滿足負擔。
    理      由
一、按監護人對於受監護人之財產，非為受監護人之利益，不得
    使用、代為或同意處分。監護人為下列行為，非經法院許可
    ，不生效力：(一)代理受監護人購置或處分不動產。(二)代理受
    監護人，就供其居住之建築物或其基地出租、供他人使用或
    終止租賃。監護人不得以受監護人之財產為投資。但購買公
    債、國庫券、中央銀行儲蓄券、金融債券、可轉讓定期存單
    、金融機構承兌匯票或保證商業本票，不在此限，民法第11
    01條定有明文。
二、聲請人聲請意旨略以：受監護人林滿足（女，民國○○年○○月
    ○○日生，身分證統一編號：Ｚ000000000號）於100年1月31日
    經本院以99年度監宣字第259號裁定宣告為受監護宣告人，
    而聲請人即受監護宣告人之長子，亦為受監護宣告人之監護
    人。受監護宣告人於99年10月31日起於如新護理之家照護，
    每月支出照護費用新臺幣（下同）21,000元、尿布費1,500
    元、醫療器材及醫藥費，為照護受監護宣告人，聲請人自97
    年11月起即雇用外籍看護照顧至今，所有費用均由聲請人負
    擔。聲請人聲請本件監護宣告之目的即為辦理受監護宣告人
    所有之建築物及基地出租事宜，以收取租金作為看護及安養
    中心之費用，為此聲請法院許可出租受監護宣告人所有之建
    築物及其基地等語，並檢附土地所有權狀、建物所有權狀、
    臺南市如新護理之家受養委託照護契約、資諾國際管理顧問
    有限公司委任契約書、外籍看護薪資表、土地登記第一類謄
    本、建物登記第一類謄本為證。
三、經查：
  (一)聲請人主張其為受監護人之長子，受監護人因老年痴呆症併
    妄想，造成記憶力及認知功能退化，致不能為意思表示或受
    意思表示或不能辨識其意思表示效果，且接受治療後回復可
    能性甚低，因而不能管理自己財產，可為監護宣告之情形，
    前經本院以99年度監宣字第259號民事裁定宣告林滿足為監
    護宣告人在案，而聲請人經選定為受監護人之監護人等情，
    此有聲請人所提出本院上開民事裁定書在卷可稽，並經本院
    調取該卷宗核閱無訛，堪信為真。
  (二)聲請人另主張受監護宣告人林滿足名下有坐落臺南市○區○
    ○段147地號土地（地目雜，面積291平方公尺，權利範圍全
    部）及其上同段77建號之建物（門牌號碼臺南市○○路18巷
    28號，權利範圍全部）、臺南市○區○○段147之1地號土地
    （地目雜，面積9平方公尺，權利範圍全部）之不動產之事
    實，亦據聲請人提出土地所有權狀、建物所有權狀、土地登
    記第一類謄本、建物登記第一類謄本為證，亦堪認定。
  (三)查聲請人復主張受監護宣告人於99年10月31日起於如新護理
    之家照護，每月需支出照護費用21,000元、尿布費1,500元
    、醫療器材及醫藥費，聲請人並自97年11月起即雇用外籍看
    護，聲請人聲請本件監護宣告之目的即為辦理受監護宣告人
    所有之建築物及基地出租事宜，以收取租金作為支付看護及
    安養中心之費用等情，亦有臺南市如新護理之家受養委託照
    護契約、資諾國際管理顧問有限公司委任契約書、外籍看護
    薪資表可證，本院斟酌上情，認聲請人之聲請對受監護人尚
    無不利。從而，依前揭法條規定意旨，聲請人即本件受監護
    人之監護人聲請，核與受監護人之利益相符，依法即無不合
    ，應予准許。
四、末按非訟事件法稱關係人者，謂聲請人、相對人及其他利害
    關係人。而依法應由關係人負擔費用者，法院裁定命關係人
    負擔時，應一併確定其數額，非訟事件法第10條、第24條第
    1項分別定有明文。經核本件聲請事件，應徵之程序費用為
    1,000元，依非訟事件法第106條第2項，本件聲請有理由，
    程序費用應由受監護人負擔，爰依前開規定，併予確定如主
    文第2項所示，附此敘明。
中    華    民    國   100    年    5     月     4    日
                      家事法庭    法  官  郭貞秀
以上為正本係照原本作成
如對本裁定抗告須於裁定送達後10日內向本院提出抗告狀。
中    華    民    國   100    年    5     月     4    日
                                  書記官  鄭隆慶